【裁判字號】    97,易,1610
【裁判日期】    971031
【裁判案由】    竊盜
【裁判全文】
臺灣板橋地方法院刑事判決              97年度易字第1610號
公  訴  人  臺灣板橋地方法院檢察署檢察官
被      告  乙○○
上列被告因竊盜案件，經檢察官提起公訴（97年度偵字第12462
號），本院依簡式審判程序，判決如下：
    主  文
乙○○犯竊盜罪，累犯，處有期徒刑月，如易科罰金，以新臺
幣壹仟元折算壹日。
    事  實
一、乙○○前於民國九十四年間因偽造文書案件，經本院以九十
    四年度簡字第一三六○號判決判處有期徒刑貳月確定，並於
    九十五年二月十一日執行完畢，詎仍不知悔改，竟意圖為自
    己不法所有，於九十七年四月十四日凌晨四時三十分許，在
    臺北縣樹林市○○街○段七十七號前，徒手竊取甲○○管領
    之「一力佳包子店」活動廣告招牌一面（價值新臺幣一萬元
    ），得手後搬運至手推車上，為警於同日凌晨四時五十分許
    在臺北縣樹林市○○街○段二號前當場查獲。
二、案經臺北縣政府警察局樹林分局報告臺灣板橋地方法院檢察
    署檢察官偵查起訴。乙○○於準備程序進行中就被訴事實為
    有罪之陳述，經告知簡式審判程序之旨，並聽取各當事人之
    意見後，裁定進行簡式審判程序審理。
    理  由
一、前開事實，業據被告乙○○於本院審理時自白不諱，核與證
    人甲○○於警詢中之證述相符，並有贓物認領保管單、搜索
    扣押筆錄、扣押物品目錄表各一份在卷可稽，另有扣案之手
    推車一臺可資證明，足認被告前揭自白與事實相符，堪予採
    信，本案事證明確，被告犯行已堪認定，自應依法論科。
二、核被告所為，係犯刑法第三百二十條第一項之普通竊盜罪。
    被告前因偽造文書案件，經本院以九十四年度簡字第一三六
    ○號判決判處有期徒刑貳月確定，並於九十五年二月十一日
    執行完畢，有臺灣高等法院被告前案紀錄表一份在卷可查，
    被告於有期徒刑執行完畢之後五年之內再犯本案最重本刑有
    期徒刑以上之罪，為累犯，應依刑法第四十七條第一項之規
    定加重其刑。爰審酌被告前有偽造文書、公共危險等前科，
    素行不佳，有臺灣高等法院被告前案紀錄表在卷可稽，不思
    以正途獲取財物，竊取他人所有之財物，造成被害人財產損
    失及不便，應予非難，兼衡被告於警詢、偵查仍矢口否認，
    旋即逃匿，經本院通緝到庭審理時，始自知事證明確而坦承
    犯行之態度，及其生活狀況、竊取財物之手段、竊得財物之
    價值等一切情狀，量處如主文所示之刑，並諭知如易科罰金
    之折算標準，以資懲儆。
三、至扣案之推車一臺，雖係被告為本案犯行所用之物，惟被告
    辯稱並非其所有之物（九十七年度偵字第一二四六二號卷第
    六頁），公訴意旨既未舉證說明確屬被告所有，於起訴書聲
    請沒收，即有未盡，爰不為沒收之諭知，附此指明。
據上論斷，應依刑事訴訟法第273之1第1項、第299條第1項前段
，刑法第320條第1項、第47條第1項、第41條第1項前段，判決如
主文。
本案經檢察官陳姿雯到庭執行職務。
中    華    民    國    97    年    10    月    31    日
                  刑事第三庭  法  官  王偉光
上列正本證明與原本無異。
如不服本判決應於送達後十日內檢附理由向本院提出上訴狀
                              書記官  陳宥伶
中    華    民    國    97    年    10    月    31    日
附錄本案論罪科刑法條全文：
中華民國刑法第三百二十條
（普通竊盜罪、竊佔罪）
意圖為自己或第三人不法之所有，而竊取他人之動產者，為竊盜
罪，處五年以下有期徒刑、拘役或五百元以下罰金。
意圖為自己或第三人不法之利益，而竊佔他人之不動產者，依前
項之規定處斷。
前二項之未遂犯罰之。


司法院資訊處製作；財團法人民間司法改革基金會備份。
